sk-SK: Štandard farebného kódovania: Vlastné/dekoratívne; Farebne odlíšené podľa IPF; Farebne odlíšené podľa IWF; Obyčajné/jednofarebné; Iné
es: Estándar de código de colores: Personalizado/decorativo; Código de color IPF; Código de color IWF; Liso/monocromo; Otro
da: Farvekodningsstandard: Specialfremstillet/dekorativ; IPF-farvekodet; IWF-farvekodet; Ensfarvet/monokrom; Andet
zh-TW: 顏色編碼標準: 自訂/裝飾; IPF 顏色代碼; IWF 顏色代碼; 素色/單色; 其他
ru: Стандарт цветовой маркировки: Нестандартный/декоративный; Цветовая кодировка IPF; Цветовая кодировка IWF; Однотонный/монохромный; Другое
th: มาตรฐานการกำหนดรหัสสี: กำหนดเอง/ตกแต่ง; รหัสสี IPF; รหัสสี IWF; เรียบ/สีเดียว; อื่นๆ
ja: 色分け規格: カスタム/装飾; IPFカラーコード; IWFカラーコード; プレーン/モノクロ; その他
tr: Renk kodlama standardı: Özel/dekoratif; IPF renk kodlu; IWF renk kodlu; Düz/tek renkli; Diğer
pt-BR: Padrão de codificação de cores: Personalizado/decorativo; Com código de cores da IPF; Com código de cores da IWF; Liso/monocromático; Outro
fr: Système de codification des couleurs: Personnalisé/décoratif; Code couleur IPF; Code couleur IWF; Uni/monochrome; Autre
ko: 색상 코드 표준: 맞춤형/장식용; IPF 색상 코드; IWF 색상 코드; 무지/단색; 기타
lt-LT: Spalvų kodavimo standartas: Pasirinktinis / dekoratyvinis; Koduota spalvomis (IPF); Koduota spalvomis (IWF); Paprastas / vienspalvis; Kita
zh-CN: 色标标准: 定制/装饰; IPF 颜色编码; IWF 颜色编码; 纯色/单色; 其他
hr-HR: standard kodiranja boja: Prilagođeno/dekorativno; IPF kodiranje bojama; IWF kodiranje bojama; Obično/jednobojno; Ostalo
pl: Standard kodowania kolorów: Niestandardowy / dekoracyjny; Kodowanie kolorami IPF; Kodowanie kolorami IWF; Gładki / monochromatyczny; Inny
de: Farbcodierungsstandard: Benutzerdefiniert/Dekorativ; Nach IPF-Farbcode; Nach IWF-Farbcode; Einfarbig/Monochrom; Sonstige
fi: Värikoodausstandardi: Mukautettu/koristeellinen; IPF-värikoodattu; IWF-värikoodattu; Yksinkertainen/yksivärinen; Muu
bg-BG: Стандарт за цветово кодиране: Персонализирано/декоративно; Цветово кодиране по IPF; Цветово кодиране по IWF; Изчистено/монохромно; Друго
en: Color coding standard: Custom/decorative; IPF color coded; IWF color coded; Plain/monochrome; Other
sv: Färgkodningsstandard: Anpassad/dekorativ; IPF-färgkodad; IWF-färgkodad; Enfärgad/monokrom; Övrigt
cs: Standard kódování barev: Vlastní / dekorativní; Barevné kódování IPF; Barevné kódování IWF; Obyčejné / jednobarevné; Ostatní
el: Πρότυπο κωδικοποίησης με χρώματα: Προσαρμοσμένο/διακοσμητικό; Χρωματική κωδικοποίηση IPF; Χρωματική κωδικοποίηση IWF; Απλό/μονόχρωμο; Άλλο
vi: Tiêu chuẩn mã màu: Tùy chỉnh/trang trí; Mã màu IPF; Mã màu IWF; Trơn/đơn sắc; Khác
pt-PT: Norma de codificação de cor: Personalizado/decorativo; Código de cores IPF; Código de cores IWF; Simples/monocromático; Outro
ro-RO: Standard de codificare color: Personalizat/decorativ; Cod de culori IPF; Cod de culori IWF; Simplu/monocrom; Altele
sl-SI: Standard kodiranja barv: Po meri/dekorativno; Barvno kodiranje IPF; Barvno kodiranje IWF; Navadno/enobarvno; Drugo
nb: Fargekodingsstandard: Spesialtilpasset/dekorativ; IPF-fargekodet; IWF-fargekodet; Ensfarget/monokrom; Annet
hu: Színkódolási szabvány: Egyéni / dekoratív; IPF színkódolt; IWF színkódolt; Egyszerű / egyszínű; Egyéb
nl: Kleurcodering norm: Aangepast/decoratief; IPF-kleurcode; IWF-kleurcode; Effen/monochroom; Overige
it: standard di codifica a colori: Personalizzato/Decorativo; Codifica colori IPF; Codifica colori IWF; Semplice/Monocromatico; Altro